---
title: "SME0821 - Análise de Sobrevivência - Atividade I"
author: 
  - Francisco Rosa Dias de Miranda - 4402962
  - Heitor Carvalho Pinheiro - 11833351
  - Lua
  - Victor
  - Gusthavo
date: "abril 2022"
output: pdf_document
---
  
```{r setup, include=FALSE}
library(tidyverse)
library(survival)
library(survminer)
```

# 1) Introdução

O mieloma múltiplo é o câncer que afeta aos plasmócitos, células da medula óssea responsáveis pela produção de anticorpos. Nos indivíduos acometidos, os plasmócitos são anormais e se multiplicam rapidamente, comprometendo a produção das outras células do sangue. 

Foram obtidos medidas de expressão gênica em indivíduos com mieloma múltiplo, a partir de bases disponíveis no GEO (Id: GSE4581), um repositório de dados genômicos públicos do NCBI (National Center for Biotechnology Information). Nesse estudo, foram coletados dados de uma amostra de 256 pacientes, consistindo nas 11 colunas descritas abaixo:

|Variável   | Descrição  |
|-----------|------------|
| `molecular_group`  | Subgrupos moleculares dos pacientes |
| `chr1q21_status`   | Status de amplificação do cromossomo 1q21 |
| `treatment`        | Todos os pacientes receberam o tratamento TT2|
| `event`            | Status de sobrevivência, 0 = vivo, 1 = morto |
| `time`            |  Tempo de sobrevivência, em meses |
| `CCND1`, `CRIM1`, | |
|`DEPDC1`, `IRF4` |    Nível de expressão dos respectivos genes|
|`TP53`,  `WHSC1` |  |



```{r}
# Conjunto de dados utilizado
df <- survminer::myeloma %>% rownames_to_column %>% tibble
head(df)
```


```{r}
## trocar por tempo vs raiz quadrada da contagem
  df %>% 
ggplot(aes(x=1:nrow(df), y=time)) +
  geom_segment( aes(x=1:nrow(df), xend=1:nrow(df), y=0, yend=time, color=event)) +
  geom_point( aes(color=event), size=4, alpha=0.6) +
  scale_color_binned() +
  theme_light() +
  coord_flip() +
  theme(
    panel.grid.major.y = element_blank(),
    panel.border = element_blank(),
    axis.ticks.y = element_blank()
  )
```



# 2) Metodologia: Uma breve descrição da metodologia;

Nesse trabalho, nosso objetivo é a análise de dados de sobrevivência com censura a direita a partir de uma abordagem não-paramétrica, em que o interesse é identificar fatores de prognóstico para o mioma múltiplo a partir da amostra coletada.

A análise de sobrevivência tem como objetivo a identificação de Neste estudo, utilizamos metodologia não paramétrica a dados  de sobrevivência em presença de censura 


# 3) Análise de dados 



 - [-] K-M
 - [ ] Atuarial 
 - [ ] Nelson-Aalen
 - [ ] EMV
 - [ ] Newton-Rapson
 - [ ] Testes de hipotese
 
 ###############################################################
 
 I) *K-M Algoritmo*
 
```{r}
  km_fit <- survfit(Surv(time, event) ~ 0, data = df)
```

```{r}
ggsurvplot(km_fit)
```
 


```{r}
summary(km_fit, times = c(0,1:70))
```
 
##### Determining the optimal cutpoint for each gene expression

```{r m}
res.cut <- surv_cutpoint(df, time = "time", event = "event",
                         variables = c("CRIM1", "DEPDC1", "WHSC1",
                                       "CCND1", "IRF4", "TP53"),
                         progressbar = FALSE)
summary(res.cut)
```

Plot of each cutpoint

```{r}
genes <- c("CCND1", "CRIM1","DEPDC1", "IRF4", "TP53", "WHSC1")
#plotando a distribuicao de cada gene
for(gene in genes){
  print(plot(res.cut, gene, pallete = "npg"))
}
# plot(res.cut, "CRIM1", pallete = "npg")
```

Categorizing the variables

```{r}
res.cat <- surv_categorize(res.cut)
head(res.cat)
```

##### Fitting Survival Curves for each gene expression

```{r}
#splots
```


```{r}
#defyning each fit for each gene
fit1 <- survfit(Surv(time, event) ~ CCND1, data = res.cat)
fit2 <- survfit(Surv(time, event) ~ CRIM1, data = res.cat)
fit3 <- survfit(Surv(time, event) ~ DEPDC1, data = res.cat)
fit4 <- survfit(Surv(time, event) ~ IRF4, data = res.cat)
fit5 <- survfit(Surv(time, event) ~ TP53, data = res.cat)
fit6 <- survfit(Surv(time, event) ~ WHSC1, data = res.cat)
#List of ggsurvplots
splots <- list()
splots[[1]] <- ggsurvplot(fit1, data = df, risk.table = TRUE, risk.table.height = 0.3,
                          ggtheme = theme_minimal())
splots[[2]] <- ggsurvplot(fit2, data = df, risk.table = TRUE, risk.table.height = 0.3,
                          ggtheme = theme_minimal())
splots[[3]] <- ggsurvplot(fit3, data = df, risk.table = TRUE, risk.table.height = 0.3,
                          ggtheme = theme_minimal())
splots[[4]] <- ggsurvplot(fit4, data = df, risk.table = TRUE, risk.table.height = 0.3,
                          ggtheme = theme_minimal())
splots[[5]] <- ggsurvplot(fit5, data = df, risk.table = TRUE, risk.table.height = 0.3,
                          ggtheme = theme_minimal())
splots[[6]] <- ggsurvplot(fit6, data = df, risk.table = TRUE, risk.table.height = 0.3,
                          ggtheme = theme_minimal())
#arrange multiple ggsurvplots
arrange_ggsurvplots(splots, print = TRUE, 
                    ncol = 3, nrow = 2)
if (TRUE) {
# Arrange and save into pdf file
res <- arrange_ggsurvplots(splots, print = FALSE)
ggsave("myfile.pdf", res)
}
```


###### **Ratio of Distribution of Event Times**

```{r}
#surv <- ggsurvevents()
```


```{r}
  fit <- survfit(Surv(time, event) ~ chr1q21_status, data = df)

ggsurvplot(
   fit,                     # survfit object with calculated statistics.
   data = df,  # data used to fit survival curves. 
   risk.table = TRUE,       # show risk table.
   pval = TRUE,             # show p-value of log-rank test.
   conf.int = TRUE,         # show confidence intervals for 
                            # point estimaes of survival curves.
   xlim = c(0,65),        # present narrower X axis, but not affect
                            # survival estimates.
   break.time.by = 5,     # break X axis in time intervals by 500.
   ggtheme = theme_minimal(), # customize plot and risk table with a theme.
 risk.table.y.text.col = T, # colour risk table text annotations.
  risk.table.y.text = FALSE # show bars instead of names in text annotations
                            # in legend of risk table
)
```


## Referências

- Noll, J.E., Vandyke, K., Hewett, D.R. et al. PTTG1 expression is associated with hyperproliferative disease and poor prognosis in multiple myeloma. J Hematol Oncol 8, 106 (2015). https://doi.org/10.1186/s13045-015-0209-2

- João, Cristina et al. “Long-term survival in multiple myeloma.” Clinical case reports vol. 2,5 (2014): 173-9. doi:10.1002/ccr3.76
