---
title: "SME0821 - Análise de Sobrevivência - Atividade I"
author: 
  - Francisco Rosa Dias de Miranda - 4402962
  - Heitor
  - Lua
  - Victor
  - Gusthavo
date: "abril 2022"
output: pdf_document
---
  
```{r setup, include=FALSE}
knitr::opts_chunk$set(echo = TRUE)
```

1) Introdução: aqui pode descrever os dados e fonte de onde foi obtida (os dados podem vir de artigos, DATASUS, FOSP, HOSPITAIS, ESTUDOS PLANEJADOS, ETC), assim como os objetivos especificos do estudo.


2) Metodologia: Uma breve descrisão da metodologia;

3) Análise de dados 

 - K-M
 - Atuarial 
 - Nelson-Aalen

4) Bibliográfia

3) Uma pasta com os dados e codigos para que o trabalho seja reproduzidos.

4) Os grupos apresentaram os resultados em sala de aula.

 
```{r include=FALSE}
library(tidyverse)
```

```{r}

df <-read_csv("churn.csv")
```


```{r}

tempo=c(3,4,5.7,6.5,6.5,8.4,10,10,12,15)
censura=c(1,0,0,1,1,0,1,0,1,1)
mKM = survfit(Surv(tempo, censura) ~ 1, se.fit = FALSE)
summary(mKM)
```
```{r}
plot(mKM, mark.time=T, xlab = "Tempo", ylab = "Função de Sobrevivência", cex.axis = 1.5, cex.lab = 1.5)
```


## Aula 22-05

```{r}
t=c(3.1, 6.8, 9.0, 9.0, 11.3, 16.2, 8.7, 9.0 ,10.1, 12.1, 18.3,23.1)
d=c(1, 0 ,1, 1, 0, 1, 1, 1, 0, 0 ,1, 0)
grupo=c(1,1,1,1,1,1,2,2,2,2,2,2)
fit=survdiff( Surv(t,d)~grupo)
fit
```
```{r}
library(KMsurv)
data(drug6mp)
drug6mp[1:7, ]

time=c(drug6mp$t1,drug6mp$t2)
irelapse=c(rep(1,21),drug6mp$relapse)
grupo=c(rep(1,21),rep(2,21))
fit=survdiff( Surv( time, irelapse )~grupo)
```

```{r}

library(survminer)

ggsurvplot(mKM,
            pval = TRUE,
            xlab = "Tempo em meses",
            ylab="Funçao de sobrevivencia",
            break.time.by = 2,
            risk.table = "abs_pct", # indivı́duos em risco.
            surv.median.line = "hv", # sobrevivencia mediana,
            legend.labs = levels(as.factor(larynx$stage) ))
```

```{r}
res <- pairwise_survdiff(Surv(time,delta)~stage,data=larynx,
                  p.adjust.method = "none")
res
```

```{r}
ggsurvplot_facet(fit0,dad, facet.by = "idade",
palette = "jco", surv.median.line = "hv",pval = TRUE)
```



aula 21-06

```{r}
U_alpha=function(vpar,t){
alpha=vpar[1]
n=length(t)
lambda=n/sum(t^alpha)
U1=n/alpha-lambda*sum(t^alpha*log(t))+sum(log(t))
U1
}
## uniroot: determina o zero de uma funç~
ao
alpha_m <- uniroot(U_alpha, interval=c(0.0000,20), tol = 0
lambda_m=length(t)/sum(t^alpha_m)
EMV=c(alpha_m,lambda_m)
U(vpar)
```


```{r}
## Matriz de Informaç~
ao observada
I=function(vpar){
alpha=vpar[1]
lambda=vpar[2]
n=length(t)
I11=n/alpha^2+lambda*sum(t^alpha*(log(t))^2)
I12=sum((t^alpha*log(t)))
I22=n/lambda^2
I=matrix(c(I11,I12,I12,I22),2,2)
I=
}
```

```{r}
# Vetor escore
U=function(vpar){
alpha=vpar[1]
lambda=vpar[2]
n=length(t)
U1=n/alpha-lambda*sum((t^alpha)*log(t))+sum(log(t))
U2=n/lambda-sum(t^alpha)
U=rbind(U1,U2)
U
}
# A funç~
ao de verossimilhança
like=function(vpar){
alpha=(vpar[1])
lambda=(vpar[2])
n=length(t)
vf=alpha*lambda*t^(alpha-1)*exp(-lambda*t^alpha)
like=sum(log(vf))
like
}
```

```{r}
N_R=function(vpar,nmax=300, stoptol=0.0000001){
iter = 0
newpar = vpar
oldpar = vpar+ 0.1
while(iter < nmax & sqrt(sum((newpar - oldpar)^2)) >stoptol) {
  oldpar = newpar
  newpar = oldpar+solve(I(oldpar))%*%U(oldpar)
  iter = iter + 1
  print(iter)
  list(par=newpar, fun=like(newpar), COV=I(newpar))
}
saida=list(par=newpar, fun=like(newpar), SCORE=U(newpar),COV=s
saida
}
NR=N_R(vpar)
```


```{r}
emv=fit1$icoef # estimativas de mu and log sigma
mu=emv[1]
sigma=exp(emv[2])
alpha=1/sigma
lambda=exp(-mu/sigma)
mv=c(alpha,lambda)
cov1=fit1$var #Matriz variância e covariância da EMV de mu and log sigma
```

```{r}
library(msm)
EP=deltamethod(list( 1/exp(x2), exp(-x1/exp(x2))), emv, cov1)
LI=mv-1.96*EP
LS=mv+1.96*EP
Est=cbind(mv,dm,LI, LS)
rownames(Est)=c("Alpha","Lambda")
colnames(Est)=c("EMV","EP","LI","LS")
print(round(Est,5))
```

